【裁判字號】    90,上易,410
【裁判日期】    900327
【裁判案由】    竊盜
【裁判全文】
臺灣高等法院高雄分院刑事判決                      九十年度上易字第四一號
    上  訴  人  台灣高雄地方法院檢察署檢察官
    被      告  甲○○
右上訴人因被告竊案件，不服台灣高雄地方法院八十九年度易字第四四一三號中華
民國八十九年十二月十三日第一審判決（起訴案號：台灣高雄地方法院檢察署八十九
年度偵字第二０二三一號），提起上訴，本院判決如左：
    主  文
原判決撤銷。
甲○○竊，累犯，處有期徒刑伍月，如易科罰金，以佰元折算壹日。
    事  實
一、甲○○於八十五年間曾因贓物案件，經台灣高雄地方法院判處有期徒六月，緩刑
    三年確定，嗣經同法院裁定撤銷緩刑確定，於八十九年七月五日執行完畢，仍不
    知悔改，復於八十九年八月三十一日十三時許，在高雄縣梓官鄉○○村○○○路
    二六０號前，見乙○○騎用之蔣秋玲所有車牌號碼ＪＴＯ─二五二號機車停放該
    處，且鑰匙仍插於電門孔上，竟萌生為自己不法所有之意圖，竊取該機車，得手
    後供己代步使用，並將車牌拆下後，丟棄於高雄縣岡山鎮○○路阿富檳榔攤前排
    水溝中。嗣於八十九年九月五日十七時三十分許，為警在阿富檳榔攤前查獲，同
    時起出前開機車及車牌。
二、案經高雄縣警察局岡山分局移送臺灣高雄地方法院檢察署檢察官偵查起訴。
    理  由
一、右揭事實，業據被告甲○○於警訊及偵查中坦承不諱，核與被害人乙○○於警訊
    中指訴之情節相符，復有車籍作業系統查詢認可資料及贓物認領保管單各一紙附
    卷可按，足證被告之自白與事實相符，事證明確，被告犯行洵堪認定。
二、核被告所為，係犯刑法第三百二十條第一項竊盜罪。被告曾於八十五年間因贓物
    案件，經台灣高雄地方法院判處有期徒六月，緩刑三年確定，嗣經同法院撤銷緩
    刑確定在案，而於八十九年七月五日執行完畢，有臺灣高等法院被告全國前案紀
    錄表在卷可按，其於五年內再犯本件有期徒刑以上刑之罪，為累犯，應依刑法第
    四十七條規定加重其刑。被告犯罪事證甚明，原審予以論罪科刑固非無見，惟查
    被告於民國八十九年七月五日，始因贓物案件經執行有期徒刑完畢，詎其於短短
    一個月餘再犯本案，顯見刑罰之執行並無促其警惕，原審未詳加審酌，遽為拘役
    之諭知，實有未洽，檢查官上訴意旨指摘原判決量刑過輕，為有理由。次按刑法
    第四十一條業於九十年一月十日修正公布，將得易科罰金之犯罪，由犯最重本刑
    為三年以下有期徒刑以下之罪，修正為犯最重本刑為五年以下有期徒刑以下之罪
    ，被告所犯為最重本刑五年以下有期徒刑之竊盜罪，經比較新舊法結果，以新法
    對被告較有利，原判決未及適用，亦有未合，自應由本院撤銷原判決，另為適法
    之判決。審酌被告前有贓物前科，猶不知惕勵，因見鑰匙仍插於機車上且未有人
    在場，即起貪念，圖一己之私利，本應重懲，惟念其犯罪情節非屬重大，且坦承
    犯行，態度良好等一切情狀，量處如主文第二項所示之刑，並諭知並諭知易科罰
    金之折算標準。
據上論斷，應依刑事訴訟法第三百六十九條第一項前段、第三百六十四條、第二百九
十九條第一項前段，刑法第二條第一項前段、第三百二十條第一項、第四十七條，罰
金罰鍰提高標準條例第一條前段、第二條，判決如主文。
本案經檢察官陳新慶到庭執行職務。
中    華    民    國      九十        年     三        月      二十七  日
                              臺灣高等法院高雄分院刑事第六庭
               審判長法官  王憲義
                                        法官  張意聰
                                        法官  范惠瑩
右正本證明與原本無異。
不得上訴。
                                      書記官  許信宗
中    華    民    國      九十      年       三       月    二十九    日
附錄：本判決論罪科刑法條：
刑法第三百二十條第一項
意圖為自己或第三人不法之所有，而竊取他人之動產者，為竊盜罪，處五年以下有期
徒刑、拘役或五百元以下罰金。
                                                                        Ｆ


司法院資訊處製作；財團法人民間司法改革基金會備份。
